【裁判字號】    98,訴,111
【裁判日期】    980527
【裁判案由】    毒品危害防制條例
【裁判全文】
臺灣宜蘭地方法院刑事判決               98年度訴字第111號
公  訴  人  臺灣宜蘭地方法院檢察署檢察官
被      告  甲○○原名陳明信.
上列被告因毒品危害防制條例案件，經檢察官提起公訴（97年度
毒偵字第979號），經本院合議庭裁定以簡式審判程序審理，判
決如下：
    主  文
甲○○施用第一級毒品，累犯，處有期徒刑柒月，扣案之第一級
毒品海洛因包（驗餘淨重壹點陸伍柒零公克）沒收銷燬之，扣
案之注射針筒壹支、提撥器貳支沒收。又施用第二級毒品，累犯
，處有期徒刑伍月，扣案之第二級毒品甲基安非他命壹包（驗餘
淨重零點零伍捌捌公克）沒收銷燬之，扣案之玻璃球壹個、提撥
器貳支沒收。應執行有期徒刑拾月，扣案之第一級毒品海洛因
包（驗餘淨重壹點陸伍柒零公克）、第二級毒品甲基安非他命壹
包（驗餘淨重零點零伍捌捌公克）沒收銷燬之，扣案之注射針筒
壹支、提撥器貳支、玻璃球壹個均沒收。
    事實及理由
一、構成犯罪事實：
    甲○○於民國88年間因施用毒品案件，經本院裁定送觀察、
    勒戒後，認無繼續施用毒品之傾向，於88年8月7日執行完畢
    釋放，並由本院以88年度易緝字第12號判決免刑確定。復於
    92年間因詐欺案件，經臺灣臺中地方法院以92年度訴字第15
    50號判處有期徒刑1年1月確定；而其於上開觀察、勒戒執行
    完畢釋放後，5年內之93年4月中旬再因施用毒品案件，經臺
    灣臺中地方法院以94年度訴緝字第326號判處有期徒刑1年確
    定；再於94年間因施用毒品案件，經臺灣臺中地方法院以94
    年度中簡字第2938號判處5月確定；另於94年間因偽造文書
    、重利案件，經臺灣臺中地方法院以94年度訴字第587號判
    處有期徒刑1年、8月，應執行有期徒刑1年6月確定，嗣上開
    有期徒刑1年1月、1年、5月、1年、8月，經臺灣臺中地方法
    院裁定減刑後應執行有期徒刑1年10月，並於96年7月16日執
    行完畢。詎其不知悔改，仍基於施用第一級毒品海洛因之犯
    意，於97年10月25日凌晨1時許，在宜蘭縣蘇澳鎮○○里○
    村路43號住處，以將海洛因摻水置入注射針筒內施打血管之
    方式，施用第一級毒品海洛因1次；另基於施用第二級毒品
    甲基安非他命之犯意，於97年10月25日凌晨1時10分許，在
    上開住處，以將甲基安非他命置入玻璃球內燒烤吸食其煙之
    方式，施用第二級毒品甲基安非他命1次。嗣於97年10月25
    日16時許，經警採集其尿液，送驗結果呈嗎啡、甲基安非他
    命陽性反應，並扣得第一級毒品海洛因3包（合計淨重1.661
    0公克、取樣0.0040公克、驗餘淨重1.6570公克）、第二級
    毒品甲基安非他命1包（淨重0.0590公克、0.0002公克、驗
    餘淨重0.0588公克），及其所有供施用第一級毒品海洛因、
    第二級毒品甲基安非他命使用之提撥器2支、供施用第一級
    毒品海洛因使用之注射針筒1支、供施用第二級毒品甲基安
    非他命使用之玻璃球1個。
二、認定犯罪事實所憑之證據及理由：
  (一)被告甲○○於警詢、偵查、於本院審理中之自白。
  (二)宜蘭縣政府警察局羅東分局毒品犯罪嫌疑人尿液採驗作業管
    制紀錄、慈濟大學濫用藥物檢驗中心檢驗總表各1份，可證
    被告有施用海洛因、甲基安非他命之事實。
  (三)扣案之疑似海洛因米白色粉末及粉塊3包（合計淨重1.6610
    公克、取樣0.0040公克、驗餘淨重1.6570公克）、疑似甲基
    安非他命白色透明結晶塊1包（淨重0.0590公克、0.0002公
    克、驗餘淨重0.0588公克），經臺灣宜蘭地方法院檢察署檢
    察官囑託交通部民用航空局航空醫務中心鑑定，結果分別含
    有海洛因、甲基安非他命成分，此有該中心97年11月18日航
    藥鑑字第0975858號毒品鑑定書1份在卷足參，可證被告有施
    用海洛因、甲基安非他命之事實。
  (四)扣案之提撥器2支、注射針筒1支、玻璃球1個，可證被告有
    施用海洛因、甲基安非他命之事實。
  (五)臺灣宜蘭地方法院檢察署刑案資料查註紀錄表、全國施用毒
    品案件紀錄表、法務部全國檢察官線上查詢刑案人犯在監所
    最新資料報表、本院88年度易緝字第12號、臺灣臺中地方法
    院檢察署檢察官93年度毒偵字第1821號起訴書各1份，可證
    被告於觀察、勒戒執行完畢釋放後，5年內已再犯毒品危害
    防制條例第10條之罪，本件自應依法追訴處罰。
  (六)上開(二)至(五)證據，足以佐證被告首開自白與事實相符。
三、論罪科刑之理由：
  (一)按海洛因、甲基安非他命分屬毒品危害防制條例第2條第2項
    第1款、第2款所定之第一級、第二級毒品。故被告甲○○所
    為，係犯毒品危害防制條例第10條第1項、第2項之施用第一
    級、第二級毒品罪。
  (二)被告持有第一級毒品海洛因、第二級毒品甲基安非他命之低
    度行為，為施用第一級、第二級毒品之高度行為所吸收，不
    另論處。
  (三)被告所犯施用第一級、第二級毒品罪，犯意各別，行為互殊
    ，應予分論併罰。
  (四)被告於92年間因詐欺案件，經臺灣臺中地方法院以92年度訴
    字第1550號判處有期徒刑1年1月確定；復於93年間因毒品危
    害防制條例案件，經臺灣臺中地方法院以94年度訴緝字第32
    6號判處有期徒刑1年確定；再於94年間因毒品危害防制條例
    案件，經臺灣臺中地方法院以94年度中簡字第2938號判處5
    月確定；另於94年間因偽造文書、重利案件，經臺灣臺中地
    方法院以94年度訴字第587號判處有期徒刑1年、8月，應執
    行有期徒刑1年6月確定，嗣上開有期徒刑1年1月、1年、5月
    、1年、8月，經臺灣臺中地方法院裁定減刑後應執行有期徒
    刑1年10月，並於96年7月16日執行完畢，此有臺灣高等法院
    被告前案紀錄表1份在卷可參，其於5年以內分別故意再犯本
    件有期徒刑以上之罪，應各依刑法第47條第1項規定，論以
    累犯，並加重其刑。
  (五)審酌被告有傷害致死、偽造文書、詐欺、毒品危害防制條例
    、重利之犯罪前科，此有臺灣高等法院被告前案紀錄表1份
    在卷可參，素行不佳，且前經觀察、勒戒後，仍分別再犯本
    罪，顯見其對於毒品之依賴性甚高，有予較長期間隔離社會
    之必要，與被告施用毒品足以造成神經方面損害，並容易引
    起財產、暴力方面犯罪，及被告犯罪後坦承犯行，態度良好
    等一切情狀，分別量處如主文所示之刑，並定其應執行之刑
    。
  (六)扣案之第一級毒品海洛因3包（驗餘淨重1.6570公克）、第
    二級毒品甲基安非他命1包（驗餘淨重0.0588公克），及內
    裝該海洛因、甲基安非他命之夾鏈袋3個、1個，因分別附著
    有海洛因、甲基安非他命成分，業已無法析離，均應依毒品
    危害防制條例第18條第1項前段規定，諭知沒收銷燬。而扣
    案之提撥器2支係被告所有，供被告施用海洛因、甲基安非
    他命使用之物；扣案之注射針筒1支、玻璃球1個，亦係被告
    所有，分別供被告施用海洛因、甲基安非他命使用之物，業
    經被告於警詢、偵查、本院審理中供述明確，爰依刑法第38
    條第1項第2款規定，宣告沒收。
四、適用之法律：
  (一)程序法方面：刑事訴訟法第273條之1第1項、第299條第1項
    前段、第310條之2。
  (二)實體法方面：毒品危害防制條例第10條第1項、第2項、第18
    條第1項前段，刑法第11條前段、第51條第5款、第47條第1
    項、第38條第1項第2款。
本案經檢察官黃正綱到庭執行職務。
中    華    民    國    98    年    5     月    27    日
                  刑事第三庭  法  官  蘇錦秀
以上正本證明與原本無異。
如不服本判決應於收受送達後10日內向本院提出上訴書狀，並應
敘述具體理由；其未敘述上述理由者，應於上訴期間屆滿後二十
日內向本院補提理由書（均須按他造當事人之人數附繕本）「切
勿逕送上級法院」。
                              書記官  劉晨輝
中    華    民    國    98    年    6     月    1     日
附錄本案論罪科刑法條：
★毒品危害防制條例第10條：
施用第1級毒品者，處6月以上5年以下有期徒刑。
施用第2級毒品者，處3年以下有期徒刑。


司法院資訊處製作；財團法人民間司法改革基金會備份。
